臺灣臺南地方法院刑事判決　　　　　　 95年度簡上字第429號
上　訴　人
即　被　告　乙○○
上列上訴人即被告因詐欺案件，不服本院中華民國95年8月23日
第一審判決（95年度簡字第2247號，原檢察官聲請簡易判決處刑
案號：95年度偵字第7886號），提起上訴，本院管轄之第二審合
議庭判決如下：
    主  文
上訴駁回。
    事實及理由
一、按第二審判決書，得引用第一審判決書所記載之事實、證據
    及理由，對案情重要事項第一審未予論述，或於第二審提出
    有利於被告之證據或辯解不予採納者，應補充記載其理由，
    刑事訴訟法第三百七十三條定有明文。本案經本院審理結果
    ，認第一審以被告犯刑法第三百三十九條第一項之罪，判處
    有期徒刑三月，併諭知易科罰金之折算標準，認事用法及量
    刑均無不當，應予維持，並引用第一審判決書記載之事實、
    證據（如附件判決）。
二、上訴人即被告提起上訴意旨稱：當初因為沒有工作，才會看
    報紙打電話請人代辦貸款，對方要求要將存摺、提款卡及密
    碼寄過去，伊因為有恐慌症，醫生建議不能看電視新聞，所
    以根本不知道存摺、提款卡會被人利用拿去詐騙別人云云。
    惟按存摺係個人資金往來情形之記錄，提款卡則為領取款項
    之重要憑證，均有高度個人專屬性，除非本人或與本人有相
    當信任關係者，一般人均有妥為保管防止他人任意使用之認
    識，難認有自由流通之理由，縱使在特殊情況下，偶有交付
    他人使用之需，亦必深入瞭解用途後，再行提供使用，方符
    合常情，被告於本院自承曾向銀行申辦現金卡、信用卡，並
    曾前往銀行訊問有關貸款事宜，非全然與外界隔絕之人，當
    知應自行保管存摺、提款卡及密碼之重要性。況被告稱伊向
    不詳姓名者申辦貸款，才會交付存摺等物，然被告若為取得
    貸款，衡情應保留自己帳戶存摺，由對方將款項匯入，豈有
    將自己存款帳戶、提款卡及密碼等資料交給素不認識之人，
    則若貸款當真辦成，被告如何取得貸款？是被告辯解顯不合
    理。再者，被告於本院審理時，復承：事發後，突然想起怪
    怪的，有打「１６５」確認是否遭詐騙等語，足見，被告確
    曾透過平面或電子媒體，閱聽有關媒體報導詐騙集團經常利
    用刮刮樂、樂透、信用貸款、退稅、簡訊等詐欺、恐嚇取財
    方式，並以收購人頭帳戶作為詐欺犯罪工具等社會現狀，方
    知利用報案電話「１６５」查詢，是被告辯稱伊完全不能接
    觸新聞，不知犯罪集團可能利用伊提供之帳戶做為工具云云
    ，當屬不可採信。是以，被告對於該姓名年籍不詳之人乃利
    用其帳戶作為恐嚇取財犯罪之用，應有認識。故原判決採擇
    證據、認定事實，暨適用法律均無不當，被告迄今仍矢口否
    認犯行，是原審量刑堪稱妥適，其上訴為無理由，應予駁回
    。至被告聲請本院調查收受其寄送包裹之人，查該等之人縱
    經傳喚到院，僅能證明被告於何時、地交付包裹乙節，尚無
    法證明被告交付包裹之原因，是被告聲請調查事項，尚屬與
    待證事實無重要關係者，自無調查之必要，附此敘明。
據上論斷，應依刑事訴訟法第四百五十五條之一第一項、第三項
、第三百六十八條、第三百七十三條，判決如主文。
本案經檢察官甲○○到庭執行職務。
中　　華　　民　　國　　96　　年　　1 　　月　　31　　日
　　　　　　　　　刑事第八庭  審判長法  官  彭喜有
                                    法  官  李東柏
                                    法　官　王慧娟
以上正本證明與原本無異。
本件不得上訴。
　　　　　　　　　　　　　　　　    書記官　簡湘雲
中　　華　　民　　國　　96　　年　　1　　月　　31　　日
